Inventaris van het archief van de II-IVe Divisie, vanaf 24 augustus 1939 II-IVe Legerkorps, vanaf 24 juni 1940 Divisie B-D, en de daarbij gedeponeerde archieven, 1872-1941
Nationaal Archief, Den Haag
- Het archief van de IIe divisie, vanaf 24 augustus 1939 IIe legerkorps, vanaf 24 juni 1940 divisie B, 1903-1941, 1
  - Commandant, 1.1
    - Ingekomen en minuten van uitgaande algemene stukken., 1920-1923, 1927, 1930-1941; 287-315; 29 omslagen
      - 1935, 297-301
        - nrs. 515-997, 297
          - Vijftienjarig bestaan van de onderofficiersschietvereniging "Arnhem", 1935, aa
            Agendanummer 965
          - Oefeningen in de levensmiddelenaanvulling, 1935, ab
            Agendanummer 980
          - Marstraining, 1935, ac
            Agendanummer 981
          - Eerbewijzen, 1935, ad
            Agendanummer 983
        - nrs. 1004-1172, 298
          - Beknopt verslag van de wintercursus voor reserveofficieren van de infanterie gedurende de winter 1934-1935, 1935, a
            Agendanummer 1004
          - Lijst van coördinaten van de getrianguleerde punten in de Legerplaats bij Oldebroek, 1935, b
            Agendanummer 1030
          - Mededeling voor de artillerie (indeling van het reglement voor de bereden artillerie), 1935, c
            Agendanummer 1031
          - Verzekeren van orde en rust in de kazernecomplexen, 1935, d
            Agendanummer 1036
          - Proef met laken, waarin inlandse wol is verwerkt, 1935, e
            Agendanummer 1056
          - Toepassing van voorschriften, 1935, f
            Agendanummer 1066
          - Vuurbevelen, 1935, g
          - Verslag van de oefening in de munitie-aanvulling 1934, 1935, h
            Agendanummer 1068
          - Waterdichtheid van ransels, 1935, i
            Agendanummer 1095
          - Kader verbindingsoefening onder leiding van commandant veldleger in 1935, 1935, j
            Agendanummer 1145
          - Oefeningen onder leiding van commandant veldleger in september 1935, 1935, k
            Agendanummer 1172
        - nrs. 1179-1491, 299
          - Baden en zwemmen, 1935, a
            Agendanummer 1179
          - Beoordeling van a.s. reserveofficieren Opleiding in de terrein meetdienst, 1935, b
            Agendanummer 1199
          - Vervoer van een batterij op auto's, 1935, c
            Agendanummer 1212
          - Aanwijzingen betreffende de beoefening van maskering bij de artillerie, 1935, d
            Agendanummer 1230
          - Programma voor de oefeningen in oorlogsverband, 1935, e
          - Brandgevaar, orde en rust bij legering in kwartieren, 1935, f
            Agendanummer 1234
          - Bewapening verbindingspersoneel, 1935, g
            Agendanummer 1245
          - Oefening in de munitieaanvulling in 1935, 1935, h
            Agendanummer 1300
          - Opleiding voor officieren, 1935, i
            Agendanummer 1330
          - Gevechtshandeling deel I, interpretatie artikel 14, 1e lid, 1935, j
            Agendanummer 1332
          - Programma's van de schietoefeningen van 4 en 8 Regiment Veldartillerie in de legerplaats bij Oldebroek, 1935, k
            Agendanummer 1335
          - Samenwerking tussen infanterie en artillerie bij de aanval, 1935, l
            Agendanummer 1342
          - Programma cursus reserveofficieren-mortierschutter van 22 t/m 27 juli 1935, 1935, m
            Agendanummer 1357
          - Vuurplan van een bataljon, 1935, n
            Agendanummer 1364
          - Schieten met zware mitrailleurs op luchtdoelen, 1935, o
            Agendanummer 1388
          - Verslagen en opgaven schietoefeningen van de 16e-serie (Legerplaats bij Harskamp), 1935, p
            Agendanummer 1403
          - Instructiefilm, inhoudsopgave instructiefilm, handleiding filmonderricht, 1935, q
            Agendanummer 1408
          - Verslag over de 2-daagse mars naar Harskamp en overnachten in de legerplaats Harskamp van donderdag 8 op vrijdag 9 augustus 1935, 1935, r
            Agendanummer 1491
        - nrs. 1505-1900, 300
          - Verdere vorming van beroepsofficieren, 1935, a
            Agendanummer 1512
          - Wintercursussen voor reserveofficieren, 1935, b
            Agendanummer 1523
          - Vliegtuig voor luchtdoel schieten, 1935, c
            Agendanummer 1530
          - Oefeningen in september 1935 Samenstelling van staven, 1935, d
            Agendanummer 1555
          - Hulpmiddelen bij het schermonderricht, 1935, e
            Agendanummer 1563
          - Motorisering van goederen- en levensmiddelentreinen, 1935, f
            Agendanummer 1625
          - Onjuist ten gehore brengen van het volkslied, 1935, g
            Agendanummer 1634
          - Oefening onder leiding van de commandant veldleger in september 1935, 1935, h
            Agendanummer 1647
          - Wenken voor de opleiding, 1935, i
            Agendanummer 1722
          - Oefenverslagen, 1935, j
            Agendanummer 1740
          - Eisen militaire werklieden aan de Artillerie-Inrichtingen opgeleid, 1935, k
            Agendanummer 1747
          - Herhalingsonderwijs in de winter 1934/1935 aan de onder de wapenen zijnde dienstplichtigen, 1935, l
            Agendanummer 1767
          - Het dragen van de helm, 1935, m
            Agendanummer 1773
          - Oefeningen in oorlogsverband, 1935, n
            Agendanummer 1789
          - Verslag oefeningen in oorlogsverband in 1935, Regiment Veldartillerie, 1935, o
            Agendanummer 1799
          - Programma's voorbereidende cursussen voor schietcursussen Deelname van reserveofficieren aan de schietcursussen in 1935 Regeling van de schietcursussen in de L.B.O. in 1935, 1935, p
            Agendanummer 1840
          - Gebruik van opgelegde mitrailleurs M.20 voor schietoefeningen, 1935, q
            Agendanummer 1859
          - Verslag van de oefeningen in de munitieaanvulling in 1935, 1935, r
            Agendanummer 1861
          - Uitkomsten van de opleiding tot officier, 1935, s
            Agendanummer 1865
          - Tenue bij militaire plechtigheden, 1935, t
            Agendanummer 1867
          - Persfoto's, 1935, u
            Agendanummer 1871
          - Overzicht van de in 1936 te houden cursussen voor reserveofficieren van het wapen van de artillerie, 1935, v
            Agendanummer 1881
          - Voering van de kraag van de veldjassen, 1935, w
            Agendanummer 1892
          - Meetschool bij Regiment Grenadiers, B.T., 1935, x
            Agendanummer 1896
          - Verstrekking van reglementen en voorschriften, 1935, y
            Agendanummer 1898
        - nrs. 1901-2069, 301
          - Uitkomsten schietoefeningen verkregen bij schietseries van de infanteriebrigades in 1935, 1935, a
            Agendanummer 1901
          - Verdere vorming beroepsofficieren, 1935, b
            Agendanummer 1909
          - Verslag oefening in de munitie-aanvulling, 1935, c
            Agendanummer 1922
          - Opmerkingen schietoefeningen in de zomer 1935 in de L.B.O., 1935, d
            Agendanummer 1923
          - Aanbieding van een geschilderd portret van wijlen luitenant-generaal A. Kool, 1935, e
            Agendanummer 1924
          - Opleidingscursussen voor de naast hogere rang van reserveofficieren van de infanterie, 1935, f
            Agendanummer 1935
          - Deelname van reserveofficieren aan schietcursussen in 1936, 1935, g
            Agendanummer 1944
          - Regeling cursussen bij het Regiment Grenadiers (B.T.) in 1936, 1935, h
            Agendanummer 1946
          - Belediging van troepen door het publiek, 1935, i
            Agendanummer 1963
          - Proef met werkkleding, 1935, j
            Agendanummer 1964
          - Verslag over de schietoefeningen L.B.O. in 1936, 1935, k
            Agendanummer 1974
          - Aanvulling van het onderofficierskorps, 1935, l
            Agendanummer 2000
          - Opmerking betreffende de oefening onder leiding van de commandant veldleger in 1935, 1935, m
            Agendanummer 2002
          - Gebruik van opgelegde mitrailleurs M 20 voor schietoefeningen, 1935, n
            Agendanummer 2009
          - Verslag vaardigheidsproeven 1935, 1935, o
            Agendanummer 2040
      - 1936, 302-305
        - nrs. 504-1184, 302
          - Kleuronderscheidingsvermogen, 1936, a
            Agendanummer 504
          - Instructie voor brigadecommandanten belast met gecomprimeerde cursussen, 1936, b
            Agendanummer 533
          - Voorlopige aanwijzingen met betrekking tot de gewijzigde bepakking infanterie, 1936, c
          - Beplanting van de omgeving van stallen en park in de L.B.O., 1936, d
            Agendanummer 573
          - Rooster en programma voor de schietoefeningen te Legerplaats bij Oldebroek op 29 en 30 januari 1936, 1936, e
            Agendanummer 591
          - Wijziging dienstplichtwet; duur van de eerste oefening, 1936, f
            Agendanummer 594
          - Verstrekking van reglementen, 1936, g
            Agendanummer 615
          - Ontwerp nummervoorschrift infanterie, 1936, h
            Agendanummer 624
          - Proef met nieuw model patroontas voor lichtpistool, 1936, i
            Agendanummer 677
          - Aanwijzingen voor de schietoefeningen in 1936, 1936, j
            Agendanummer 693
          - Vredesorganisatie en opleiding van de infanterie, 1936, k
            Agendanummer 708
          - Kaderoefening in het terrein onder leiding commandant IIe divisie, 1936, l
            Agendanummer 725
          - Grondslagen opleiding infanterie, 1936, m
            Agendanummer 727
          - Troepenvervoer per auto, 1936, n
            Agendanummer 749
          - Grafieken opkomst in werkelijke dienst, 1936, o
            Agendanummer 844
          - In dienst stellen van capitulanten, 1936, p
            Agendanummer 897
          - Oefening in de bevelvoering 1936, 1936, q
          - Godsdienstige samenkomsten van katholieke militairen, 1936, r
            Agendanummer 917
          - Uitkomsten van de opleiding tot onderofficier van dienstplichtigen van de lichting 1935 IIe ploeg en van oudere lichtingen, die met eerstbedoelde lichtingsgedeelte de eerste oefening hebben volbracht., 1936, s
            Agendanummer 929
          - Voorbereiding Olympische Spelen 1936 (schieten, ruiterwedstrijden), 1936, t
            Agendanummer 939
          - Marstraining, 1936, u
            Agendanummer 977
          - Schietoefeningen in het infanterie schietkamp, 1936, v
          - Verlengd verblijf in werkelijke dienst, 1936, w
            Agendanummer 1035
          - Demonstratie met het kanon van 6 veld, 1936, x
          - Oefening in de Vesting Holland van 27-29 mei 1936, 1936, y
            Agendanummer 1058
          - Verslag wintercursussen, 1936, z
            Agendanummer 1060
          - Wenken bij de opleiding infanterie, 1936, aa
            Agendanummer 1105
          - Eerste opgave van wijzigingen in de lijst van coördinaten van de getrianguleerde punten in de Legerplaats bij Oldebroek, 1936, ab
            Agendanummer 1106
          - Ziekenregisters, 1936, ac
            Agendanummer 1141
          - Verslag cursus in het werpen met scherpe handgranaten, 1936, ad
            Agendanummer 1150
          - Voering van de kraag van de veldjas, 1936, ae
            Agendanummer 1169
          - Geld voor ontspanning gedurende de herhalingsoefeningen, 1936, af
          - Proef met versmalde baraktenten, 1936, ag
            Agendanummer 1184
          - Legering en verpleging te velde, 1936, ah
            Agendanummer 1196
          - Opleiding dienstplichtig kader, 1936, ai
            Agendanummer 1218
          - Arnhem ontbeert muziekkorps, 1936, aj
            Agendanummer 1263
        - nrs. 1301-1576, 303
          - Handhaving van de krijgstucht, 1936, a
            Agendanummer 1301
          - Aanwijzingen gebruik en behandeling van de jonge paarden, 1936, b
            Agendanummer 1352
          - Oefening in de munitieaanvulling in 1936, 1936, c
          - Schietoefeningen in de L.B.O. van 11 t/m 21 juli 1936, 1936, d
            Agendanummer 1389
          - Verslag oefeningen in de verbindingsdienst in 1936, 1936, e
            Agendanummer 1425
          - Legeroefening in 1936; hulpleider dienst en verblijfsvergoeding, 1936, f
            Agendanummer 1499
          - Inhoudsopgave van de instructiefilm: het in stelling komen van een afdeling van een afdeling van 7 veld, 1936, g
            Agendanummer 1501
          - Veiligheidsmaatregelen bij marcheren op wegen bij duisternis, 1936, h
            Agendanummer 1534
          - Sergeanten majoor instructeur en opperwachtmeesters instructeur, 1936, i
            Agendanummer 1544
          - Troepoefening in rivierovergang, 1936, j
            Agendanummer 1551
          - Legeroefening 1936; opgave namen van commandanten en troepen hulpleiders, 1936, k
            Agendanummer 1557
          - Wintercursussen voor reserveofficieren, 1936, l
            Agendanummer 1574
          - Oefeningen in september 1936, vorming hulpleider staven, 1936, m
            Agendanummer 1576
        - nrs. 1612-1899, 304
          - Wintercursussen reserveofficieren 1936 / 1937, 1936, a
            Agendanummer 1628
          - Aanwijzingen herhalingsoefeningen in 1937, oefeningen in oorlogsverband, 1936, b
            Agendanummer 1650
          - Herhalingsoefeningen in 1936, oefenprogramma's., 1936, c
            Agendanummer 1663
          - Draagbaar tentmateriaal, 1936, d
            Agendanummer 1675
          - Opvoeding in nationale zin., 1936, e
            Agendanummer 1689
          - Schieten met tijdprojectielen, 1936, f
            Agendanummer 1717
          - Geprepareerde tromvellen, 1936, g
            Agendanummer 1735
          - Verslag van een proef met voering van de kraag van de veldjas, 1936, h
            Agendanummer 1738
          - Schietoefeningen in Legerplaats bij Oldebroek, 11-21 juli 1936, 1936, i
            Agendanummer 1750
          - Beknopt verslag betreffende de gedeeltelijke gecombineerde opleiding van verbindingspersoneel, 1936, j
            Agendanummer 1778
          - Inspectie, tenue, marstucht, 1936, k
          - Brandpreventie, 1936, l
            Agendanummer 1807
          - Inschieten met behulp van de lichtmeetdienst, 1936, m
            Agendanummer 1837
          - Samenwerking tussen infanterie en artillerie bij de aanval in de bewegingsoorlog, 1936, n
            Agendanummer 1857
          - Personeelssterkte van een divisiegroep en een divisie, 1936, o
            Agendanummer 1870
          - Opleiding van dienstplichtigen voor de gasdienst, 1936, p
            Agendanummer 1878
          - Oefenverslagen regimentscommandanten van IV Infanteriebrigade, 1936, q
            Agendanummer 1879
          - Proef met versmalde baraktenten, 1936, r
            Agendanummer 1883
          - Proef met werkkleding, 1936, s
            Agendanummer 1890
          - Verslag cursus in het werpen met scherpe handgranaten en het geweergevechten, 1936, t
            Agendanummer 1899
        - nrs. 1901-2252, 305
          - Schietoefeningen van de najaarsploegen, 1936, a
            Agendanummer 1943
          - Schietoefeningen, 1936, b
          - Oefeningen in samenwerking met pontonniers in 1937/1938, 1936, c
            Agendanummer 2001
          - Kaderoefening op de kaart IIe divisie 1936, 1936, d
          - Tekort aan kader, overzicht van de wachtmeesters bij de IIe Artillerie Brigade Gegevens betreffende het verlof van de onderofficieren, 1936, e
          - Laad- en losplaats voor militaire doeleinden station te Deventer, 1936, f
          - Houding van oppassers van bereden officieren tijdens hippische wedstrijden, 1936, g
            Agendanummer 2021
          - Huidaandoeningen ten gevolge van carbolineum, 1936, h
            Agendanummer 2022
          - Aanbieden van een geschenk door de Koninklijke Landmacht, huwelijk prinses Juliana en prins Bernhard, 1936, i
            Agendanummer 2029
          - Nachtoefeningen met gemotoriseerde onderdelen, 1936, j
          - Legeren van troepen in binnenplaatsen Snijders- en Krayenhoffkazerne te Nijmegen, 1936, k
            Agendanummer 2048
          - Controleren van telefonische orders aan commandant van een garnizoens- of kazernewacht, 1936, l
            Agendanummer 2055
          - Overzicht cursussen voor reserveofficieren van de artillerie in 1937, 1936, m
            Agendanummer 2058
          - Legeroefeningen in 1936. Registers in oorlogsstaven, 1936, n
            Agendanummer 2062
          - Oprichting vrijwillig muziekkorps door dienstplichtigen 12 RI, 1936, o
            Agendanummer 2090
          - Tentmaterieel voor batterijen, 1936, p
            Agendanummer 2104
          - Onderscheidingsteken Rode Kruis, 1936, q
            Agendanummer 2110
          - Opkomst in werkelijke dienst in 1937, 1936, r
            Agendanummer 2131
          - Ontwerp vuuraantekeningen- en bevelenboekje voor mortieren van 8, 1936, s
            Agendanummer 2144
          - Beknopt verslag vaardigheidsproeven, 1936, t
            Agendanummer 2162
          - Regeling cursussen bij het Regiment Grenadiers (B.T.) in 1937, 1936, u
            Agendanummer 2172
          - Schietoefeningen, schietcursussen enz. oefeningen in oorlogsverbanden 1937, 1936, v
            Agendanummer 2182
          - Beheer en verantwoording van ledergoed, 1936, w
            Agendanummer 2186
          - Draagbaar tentmaterieel, 1936, x
            Agendanummer 2189
          - Sectiën mortieren van 8 ingedeeld bij de bataljons wielrijders en de verkenningsafdelingen, 1936, y
          - Verkeersonderwijs voor dienstplichtigen, 1936, z
            Agendanummer 2198
          - De invloed van griep op de lopende oefeningen, 1936, aa
            Agendanummer 2204
          - Munitie voor schietoefeningen in 1937, 1936, ab
            Agendanummer 2205
          - Herhalingsoefeningen reservegasofficieren in 1937, 1936, ac
            Agendanummer 2212
          - Opleidingscursussen voor de naasthogere rang van reserveofficieren van de infanterie, 1936, ad
            Agendanummer 2216
          - Algemene order ter regeling van militair eerbetoon bij het huwelijk van prinses Juliana en prins Bernhard op 7 januari 1937, te bewijzen door de krijgsmacht, 1936, ae
            Agendanummer 2226
      - 1937, 306-309
        - nrs. 505-993, 306
          - Bespreking legeroefeningen 1936, 1937, a
            Agendanummer 505
          - Herdenking oprichtingsdata regimenten infanterie, 1937, b
            Agendanummer 516
          - Dagorder van de Gouverneur van de Residentie ter gelegenheid van de verrichtingen van het leger tijdens de huwelijksplechtigheden van 7 januari 1937, 1937, c
            Agendanummer 536
          - Gecomprimeerde cursussen, 1937, d
            Agendanummer 557
          - Schietprogramma's en roosters Legerplaats bij Oldebroek, 1937, e
            Agendanummer 581
          - Dragen van de veldmuts bij ernstige kou, 1937, f
            Agendanummer 672
          - Kaartdeclinatie Afstellen van batterijkompassen en van nauwkeurigheidsinstrumenten, 1937, g
            Agendanummer 676
          - Uitvoering van Paragraaf 45 van de Wet van 29 november 1935, Staatsblad no. 685, opleiding van leerlingen aan scholen voor reserveofficieren Tijdstip bekendmaking aanstelling vaandrig, 1937, h
            Agendanummer 692
          - Tekort aan personeel bij de IIe artilleriebrigade, 1937, i
            Agendanummer 700
          - Opmerkingen betreffende de legeroefening 1936, 1937, j
            Agendanummer 717
          - Uitkomsten van de schietoefeningen in het I.S.K. in 1936, 1937, k
            Agendanummer 753
          - Opleiding tot sergeant kok, 1937, l
            Agendanummer 766
          - Dienstongeval dpl. A. de Vet, 1937, m
            Agendanummer 769
          - Aanwijzingen voor de schietoefeningen in 1937, 1937, n
            Agendanummer 783
          - Affuitveer bij de drievoetaffuit M.25 tot M.08, 1937, o
            Agendanummer 805
          - Demonstraties met het kanon van 6 veld, 1937, p
            Agendanummer 821
          - Metingen van triangulatiedienst in 1937, 1937, q
          - Rapport dienstplichtige onderofficieren capitulant, 1937, r
            Agendanummer 823
          - Troepeninspectie door de commandant veldleger, 1937, s
            Agendanummer 825
          - Gedragingen van niet-militairen bij militaire plechtigheden en bijeenkomsten, 1937, t
            Agendanummer 854
          - Vervoer postduivenmaterieel, 1937, u
            Agendanummer 860
          - Schietoefeningen in het I.S.K., 1937, v
            Agendanummer 864
          - Dienstongeval kolonel I.P.M.A. Quadekker, 1937, w
            Agendanummer 913
          - Eisen voor buitengewoon geoefend handgranaatwerper, 1937, x
            Agendanummer 922
          - Wedstrijdbeker hoofdofficieren van de bereden artillerie, 1937, y
            Agendanummer 932
          - Opleiding en exameneisen voor S.M.I., 1937, z
            Agendanummer 943
          - Schietoefeningen van de artillerie in 1937, 1937, aa
            Agendanummer 960
          - Overgave van commando over het veldleger en de Vesting Holland Als voren, de functie van Gouverneur van de Residentie, 1937, ab
            Agendanummer 970
          - Legeroefening in September 1937, 1937, ac
            Agendanummer 997
        - nrs. 1003-1599, 307
          - Vrijwillige korporaals, 1937, a
            Agendanummer 1127
          - Verslag van de in 1936 gehouden oefening in de munitie-aanvulling, 1937, b
            Agendanummer 1131
          - Nagedachtenis van de gevallenen in het Nederlandse leger te velde, 1937, c
          - Jubileum artillerie-paardendepot, 1937, d
            Agendanummer 1285
          - Verruiming beschik baarstellen filmmateriaal, 1937, e
            Agendanummer 1303
          - Legerdag te Leeuwarden, 1937, f
            Agendanummer 1310
          - Internationale vierdaagse afstandmarsen, 1937, g
            Agendanummer 1353
          - Monument voor Christoffel Pulmann, 1937, h
            Agendanummer 1358
          - Beker van de hoofdofficieren van de bereden-artillerie, 1937, i
            Agendanummer 1368
          - Indienen van voordrachten voor aanstelling tot vaandrig, 1937, j
            Agendanummer 1374
          - Bezoeken van oefeningen door prins Bernhard, 1937, k
            Agendanummer 1380
          - Onderofficiersopleiding, 1937, l
            Agendanummer 1398
          - Uitslag vijfkamp officieren en onderofficieren van het garnizoen Arnhem, 1937, m
            Agendanummer 1421
          - Motortechnische vorming van beroepsonderofficieren, 1937, n
            Agendanummer 1460
          - Geestelijke verzorging tijdens herhalingsoefeningen, 1937, o
            Agendanummer 1477
          - Overzicht van de maximale drachten van het Nederlandse geschut, 1937, p
            Agendanummer 1493
          - Administratie bij legeroefeningen, 1937, q
            Agendanummer 1498
          - Afstandmeter bij de mortier van 8, 1937, r
            Agendanummer 1502
          - Legeroefening 1937 (Hexiet rookkaarsen), 1937, s
          - Landdag te Joure, 1937, t
            Agendanummer 1571
          - Legerfilm, 1937, u
            Agendanummer 1573
          - Legerdag te Doetinchem, 1937, v
            Agendanummer 1578
        - nrs. 1607-1986, 308
          - Gedenkteken wijlen majoor L.C. van Duuren, 1937, a
            Agendanummer 1611
          - Beknopt overzicht van de proeven en oefeningen (artillerie), 1937, b
          - Kort verslag van de gehouden oefeningen, XXIV serie I.S.K. van 26 t/m 31 juli., 1937, c
            Agendanummer 1636
          - Opleidingscursussen naast hogere rang, 1937, d
            Agendanummer 1637